【裁判字號】    99,交易,42
【裁判日期】    990615
【裁判案由】    過失致死等
【裁判全文】
臺灣苗栗地方法院刑事判決              99年度交易字第42號
公  訴  人  臺灣苗栗地方法院檢察署檢察官
被      告  甲○○
上列被告因過失致死等案件，經檢察官提起公訴（98年度毒偵字
第1520號、99年度偵字第3 號），本院依簡式審判程序判決如下
：
    主  文
甲○○施用第二級毒品，累犯，處有期徒刑柒月。又服用毒品，
不能安全駕駛動力交通工具而駕駛，累犯，處有期徒刑參月。又
因過失致人於死，處有期徒刑捌月。應執行有期徒刑壹年肆月。
    犯罪事實及理由
一、犯罪事實：
（一）甲○○曾因施用毒品案件，經本院裁定送觀察、勒戒後，
      認無繼續施用毒品傾向，於民國93年12月13日執行完畢出
      所，由台灣苗栗地方法院檢察署檢察官於同日以93年度毒
      偵字第1310號為不起訴處分確定。惟上開觀察、勒戒未收
      其實效，甲○○於該次觀察、勒戒執行完畢後5 年內，復
      因施用毒品案件，經本院於95年8 月24日以95年度苗簡字
      第655 號判決，判處有期徒刑6 月確定，於95年12月18日
      易科罰金執行完畢（僅故意犯部分構成累犯）。詎甲○○
      仍未戒除毒癮，復基於施用第2 級毒品甲基安非他命之犯
      意，於98年10月8 日凌晨1 時許，在苗栗縣頭份鎮大西村
      11鄰石灘28號鍾錦定住處，以鍾錦定提供之甲基安非他命
      置於玻璃頭（未扣案）內，用打火機（未扣案）點火燒烤
      吸食煙霧之方式，施用第2 級毒品甲基安非他命1 次。
（二）甲○○施用第2 級毒品甲基安非他命後，已達不能安全駕
      駛動力交通工具之程度，竟受鍾錦定之託，隨即駕駛車號
      2930─KX號自用小客車，搭載鍾錦定前往桃園縣，同日上
      午4 、5 時許，又轉至苗栗縣竹南鎮「樂神遊樂場」，同
      日上午6 時許，又駕駛該部自用小客車搭載鍾錦定，從「
      樂神遊樂場」出發，準備返回鍾錦定上開住處，並沿苗栗
      縣頭份鎮○○里○○路，往苗栗縣造橋鄉大西村方向行駛
      ，同日上午6 時28分許，途經苗栗縣頭份鎮○○里○○路
      （起訴書誤為中華路）197 號前時，原應注意汽車行駛時
      ，駕駛人應注意車前狀況，並隨時採取必要之安全措施；
      汽車駕駛人吸食麻醉藥品不得駕車；而依當時天候晴，日
      間自然光線，路面乾燥，無缺陷，亦無障礙物，視距良好
      等情形，並能注意，竟疏未注意及此，因施用毒品導致精
      神不濟打瞌睡，又未注意車前狀況，將車駛入路肩後，進
      而失控衝撞路旁之標誌牌桿，當場造成前座乘客鍾錦定因
      此受有頭部瘀腫擦傷、左手腕變形、四肢多處外傷及心肺
      停止等傷害，經送財團法人為恭紀念醫院急救後，仍於同
      日上午7 時44分許，因胸部外傷合併肋骨骨折、創傷性休
      克不治死亡。至甲○○亦因傷重，送往上開醫院急救，經
      該醫院人員對甲○○採尿送驗結果，其尿液呈有甲基安非
      他命陽性反應，警方始發現甲○○有上開施用甲基安非他
      命之犯行。
（三）案經苗栗縣警察局頭份分局報請台灣苗栗地方法院檢察署
      檢察官偵辦及由同署檢察官相驗後自動檢舉偵查起訴。
二、證據名稱：
（一）被告甲○○於警詢時及偵、審中之自白（參見98年度相字
      第453 號相驗卷第63頁至第67頁、第81頁至第83頁、98年
      度毒偵字第1520號偵查卷第5 頁至第9 頁）。
（二）車籍查詢─基本資料詳細畫面1 紙（參見同上相驗卷第4
      頁）。
（三）財團法人為恭紀念醫院法醫參考病歷摘要1 紙（參見同上
      相驗卷第5 頁）。
（四）苗栗縣警察局頭份分局道路交通事故現場圖、道路交通事
      故調查報告表（一）（二）各1 紙（參見同上相驗卷第11
      頁至第13頁）。
（五）現場照片8張（參見同上相驗卷第26頁至第29頁）。
（六）警員製作之職務報告1紙（參見同上相驗卷第30頁）。
（七）勘（相）驗筆錄1 份（參見同上相驗卷第31頁至第33頁）
      。
（八）台灣苗栗地方法院檢察署相驗屍體證明書1 紙（參見同上
      相驗卷第34頁）。
（九）台灣苗栗地方法院檢察署檢驗報告書1 紙（參見同上相驗
      卷第36頁至第43頁）。
（十）苗栗縣警察局頭份分局相驗照片24張（參見同上相驗卷第
      46頁至第57頁）。
（十一）苗栗縣警察局頭份分局偵辦毒品案件尿液鑑驗代碼對照
        表1 紙（參見同上相驗卷第69頁、同上偵查卷第16頁）
        。
（十二）中山醫學大學附設醫院檢驗科藥物檢測中心尿液檢驗報
        告影本1 紙（參見同上相驗卷第70頁、同上偵查卷第14
        頁）。
（十三）苗栗縣警察局頭份分局毒品犯罪嫌疑人尿液採驗作業管
        制紀錄影本1 紙（參見同上相驗卷第71頁、同上偵查卷
        第15頁）
（十四）濫用藥物尿液檢驗檢體監管紀錄3 聯（參見同上相驗卷
        第72頁至第74頁、同上偵查卷第17頁至第19頁）。
（十五）臺灣高等法院被告前案紀錄表、臺灣苗栗地方法院檢察
        署刑案資料查註紀錄表。
三、量刑理由：
    核被告甲○○所為，係犯毒品危害防制條例第10條第2 項施
    用第2 級毒品罪、刑法第185 條之3 公共危險罪、刑法第27
    6 條第1 項過失致死罪。被告甲○○施用甲基安非他命前之
    持有行為，應為施用之高度行為所吸收，不另論罪。被告甲
    ○○係汽車駕駛人，吸食毒品因而致人死亡，就其過失致死
    罪部分，應依道路交通管理處罰條例第86條第1 項之規定加
    重其刑。查被告甲○○曾因施用毒品案件，經本院於95年8
    月24日以95年度苗簡字第655 號判決，判處有期徒刑6 月確
    定，於95年12月18日易科罰金執行完畢，有其上開前科表在
    卷足憑，其於前案有期徒刑執行完畢後5 年內，因故意再犯
    本件有期徒刑以上刑之施用第2 級毒品罪、公共危險罪，均
    累犯，皆應依刑法第47條第1 項之規定，加重其刑。被告莫
    均雄所犯上開3 罪，犯意各別，行為互殊，應分論併罰。爰
    審酌被告甲○○無視法律禁令，一再施用毒品，且施用毒品
    後竟仍駕駛自用小客車搭載友人，危及用路人安全，終因精
    神不濟自撞號誌桿，致車內友人死亡及自己身受重傷，害人
    害己，自車禍發生後迄今，仍未與被害人家屬成立民事和解
    ，理應重罰，惟念其犯後均能坦白承認，節省有限之司法資
    源，施用毒品部分係戕害自身健康，對此次車禍之發生，應
    負主要之肇事責任，至死者明知被告施用毒品後危險駕駛，
    仍執意乘坐由被告所駕駛之自用小客車，亦應負部分過失之
    責等一切情狀，分別量處如主文所示之刑，並定其應執行之
    刑，以資懲儆。至被告甲○○施用甲基安非他命所用之工具
    玻璃頭及打火機，因未據扣案，為免將來執行之困難，本院
    不另為沒收之諭知，附此敘明。
四、應適用之法條：
（一）刑事訴訟法第273 條之1 第1 項、第299 條第1 項前段、
      第310 條之2、第454條第1項。
（二）毒品危害防制條例第10條第2 項。
（三）刑法第11條前段、第185 條之3 、第276 條第1 項、第47
      條第1項、第51條第5 款。
（四）刑法施行法第1條之1。
（五）道路交通管理處罰條例第86條第1項。
五、本判決係依刑事訴訟法第310 條之2 、第454 條第1 項製作
    ，依法僅記載當事人欄、主文、犯罪事實、證據名稱以及應
    適用之法條，其中犯罪事實部分，依同法第308 條之修正立
    法理由，亦僅記載犯罪構成要件事實，關於刑罰加重事由（
    含累犯在內）免予記載（法院辦理刑事訴訟案件應行注意事
    項第144 點參照），但仍於主文予以表明，並於應適用之法
    條欄予以引用。如不服本判決，應於判決送達之日起10日內
    ，向本院提起上訴。
本案經檢察官林俊杰到庭執行職務。
中    華    民    國    99    年    6     月    15    日
                  刑事第三庭    法  官  柳章峰
以上正本證明與原本無異。
如不服本判決應於收受判決後10日內向本院提出上訴書狀，並應
應敘述具體理由。其未敘述上訴理由者，應於上訴期間屆滿後20
日內向本院補提理由書( 均須按他造當事人之人數附繕本) 「切
勿逕送上級法院」。告訴人或被害人如對本判決不服者，應具備
理由請求檢察官上訴，其上訴期間之計算係以檢察官收受判決正
本之日期為準。
                                書記官  陳采瑜
中    華    民    國    99    年    6     月    15    日
附記論罪之法條全文：
毒品危害防制條例第10條
施用第一級毒品者，處6月以上5年以下有期徒刑。
施用第二級毒品者，處3年以下有期徒刑。
刑法第185條之3
服用毒品、麻醉藥品、酒類或其他相類之物，不能安全駕駛動力
交通工具而駕駛者，處1 年以下有期徒刑、拘役或科或併科15萬
元以下罰金。
國刑法第276條
因過失致人於死者，處2 年以下有期徒刑、拘役或2 千元以下罰
金。
從事業務之人，因業務上之過失犯前項之罪者，處5 年以下有期
徒刑或拘役，得併科3 千元以下罰金。

司法院資訊處製作；財團法人民間司法改革基金會備份。
